ACORDAO-COMPLETO-2344745

ACÓRDÃO DE RELAÇÃO

ACÓRDÃO DE RELAÇÃO 2446/2019 ATA 7/2019 - PRIMEIRA CÂMARA

Acórdão 2446/2019-TCU-Primeira Câmara
Considerando que apenas o presidente, o vice-presidente e seus substitutos devem constar do rol de responsáveis;
Considerando que, conforme §§ 4º e 5º do art. 11 da Instrução Normativa TCU 63/2010, a inclusão de outros responsáveis no rol somente é cabível caso verificada ocorrência de ato previsto no art. 16, III, “b”, “c” ou “d”, da Lei 8.443/1992, que enseje a responsabilização em conjunto com o dirigente máximo da unidade jurisdicionada, situação que não se verifica nas presentes contas.
Os ministros do Tribunal de Contas da União, reunidos em sessão da 1ª Câmara, com fundamento nos arts. 1º, I; 16, II; 18 e 23, II, da Lei 8.443/1992, nos arts. 1º, I, 208 e 214, II, do RI/TCU, na forma do art. 143, I, “a”, do RI/TCU, e de acordo com os pareceres convergentes emitidos nos autos, ACORDAM, por unanimidade, em julgar as contas a seguir relacionadas regulares com ressalva, em razão das impropriedades verificadas e dar quitação aos responsáveis, e, com fundamento nos arts. 1º, I; 16, I; 17 e 23, I, da Lei 8.443/1992 e nos arts. 1º, I, 207 e 214, I, do RI/TCU, regulares as demais, com quitação plena.
- Ademir Tardelli (XXX.580.617-XX) : diferença entre os totais de receitas de serviços de patentes registrados no Protocolo Automatizado Geral (PAG) e no Siafi no exercício em análise devido à falta de conciliação e à inadequação do plano de contas do INPI (item 1.1.1.2 do relatório de auditoria CGU exercício 2015) .
1. Processo TC-Processo 028.525/2016-7 (PRESTAÇÃO DE CONTAS - Exercício: 2015) 
	1.1. Responsáveis: Ademir Tardelli (XXX.580.617-XX) ; Breno Bello de Almeida Neves (XXX.559.977-XX) ; Denise Nogueira Gregory (XXX.410.151-XX) ; Felipe Augusto Melo de Oliveira (XXX.134.657-XX) ; Julio Cesar Castelo Branco Reis Moreira (XXX.282.165-XX) ; Leonardo de Paula Luiz (XXX.758.137-XX) ; Lia de Medeiros (XXX.711.147-XX) ; Liane Elizabeth Caldeira Lage (XXX.361.606-XX) ; Luiz Otavio Pimentel (XXX.981.120-XX) ; Mauro Catharino Vieira da Luz (XXX.753.018-XX) ; Mauro Sodre Maia (XXX.373.307-XX) ; Otávio Brandelli (XXX.009.660-XX) ; Rita de Cassia Pinheiro Machado (XXX.762.727-XX) ; Schmuell Lopes Cantanhede (XXX.944.107-XX) ; Silvia Rodrigues de Freitas (XXX.630.657-XX) ; Vinicius Bogea Camara (XXX.286.537-XX) 
	1.2. Entidade: Instituto Nacional da Propriedade Industrial.
	1.3. Relator: Ministro-Substituto Weder de Oliveira.
	1.4. Representante do Ministério Público: Procurador Júlio Marcelo de Oliveira.
	1.5. Unidade Técnica: Secretaria de Controle Externo da Administração Indireta no Rio de Janeiro (SecexEstataisRJ) .
	1.6. Representação legal: não há.
	1.7. Determinações/Recomendações/Orientações: não há.
	1.7.1. excluir do rol de responsáveis os Srs. Breno Bello de Almeida Neves, Denise Nogueira Gregory, Felipe Augusto Melo de Oliveira, Julio Cesar Castelo Branco Reis Moreira, Leonardo de Paula Luiz, Lia de Medeiros , Liane Elizabeth Caldeira Lage, Mauro Catharino Vieira da Luz, Rita de Cassia Pinheiro Machado, Schmuell Lopes Cantanhede, Silvia Rodrigues de Freitas e Vinicius Bogea Camara;
	1.7.2. determinar ao Instituto Nacional da Propriedade Industrial (INPI) que apresente a este Tribunal, no prazo de 90 (noventa) dias, plano de ação com vistas a corrigir ou mitigar as impropriedades apontadas no item 1.2.2.1 (ambiente de controle, avaliação de risco, procedimentos de controle, informação/comunicação e monitoramento) do Relatório de Auditoria 201601551 da Secretaria Federal de Controle Interno - Controladoria-Geral da União, relativo à prestação de contas do exercício de 2015, contendo, no mínimo, as medidas a serem adotadas, os responsáveis pelas ações e o prazo previsto para implementação das respectivas providências;
	1.7.3. dar ciência ao Instituto Nacional da Propriedade Industrial (INPI) sobre as seguintes falhas, para que sejam adotadas medidas internas com vistas à prevenção de ocorrência de outras semelhantes:
	1.7.3.1. diferença entre os totais de receitas de serviços de patentes registrados no Protocolo Automatizado Geral (PAG) e no Siafi no exercício em análise devido à falta de conciliação e à inadequação do plano de contas do INPI (item 1.1.1.2 do relatório de auditoria anual de contas 201601551 da Controladoria Regional da União) ;
	1.7.3.2. inclusão de códigos de despacho não relacionados à análise e/ou decisão por parte do INPI, no cômputo da quantidade de decisões finais de patentes (item 1.1.1.3 do relatório de auditoria anual de contas 201601551 da Controladoria Regional da União) ;
	1.7.3.3. indicadores de desempenho que não atendem aos critérios estabelecidos no item 3 do anexo II da Decisão Normativa - TCU 147/2015 (item 1.1.1.6 do relatório de auditoria anual de contas 201601551 da Controladoria Regional da União) ;
	1.7.3.4. tempo médio de exames de admissibilidade de pedidos internacionais de patentes, por intermédio do tratado Patent Cooperation Treaty, incompatível com o requerido no art. 24 da Resolução 77/2013 (item 1.1.1.8 do relatório de auditoria anual de contas 201601551 da Controladoria Regional da União) ;
	1.7.3.5. inclusão de trâmite adicional no Sistema de Automação de Despachos - Módulo Anuidades (Sisad-Anu) , não previsto na Lei 9.279/1996 (Lei de Propriedade Industrial) , resultando na existência de patentes e pedidos de patentes em débito cujo trâmite na esfera administrativa encerrou, mas que ainda constam como aguardando análise por parte do INPI (item 1.1.1.11 do relatório de auditoria anual de contas 201601551 da Controladoria Regional da União) ;
	1.7.4. determinar à SecexEstataisRJ que monitore o cumprimento da determinação exarada no item 1.7.2. acima;
	1.7.5. dar ciência desta deliberação ao Instituto Nacional da Propriedade Industrial (INPI) .

Primeira Câmara

Ademir Tardelli (XXX.580.617-XX); Breno Bello de Almeida Neves (XXX.559.977-XX); Denise Nogueira Gregory (XXX.410.151-XX); Felipe Augusto Melo de Oliveira (XXX.134.657-XX); Julio Cesar Castelo Branco Reis Moreira (XXX.282.165-XX); Leonardo de Paula Luiz (XXX.758.137-XX); Lia de Medeiros (XXX.711.147-XX); Liane Elizabeth Caldeira Lage (XXX.361.606-XX); Luiz Otavio Pimentel (XXX.981.120-XX); Mauro Catharino Vieira da Luz (XXX.753.018-XX); Mauro Sodre Maia (XXX.373.307-XX); Otávio Brandelli (XXX.009.660-XX); Rita de Cassia Pinheiro Machado (XXX.762.727-XX); Schmuell Lopes Cantanhede (XXX.944.107-XX); Silvia Rodrigues de Freitas (XXX.630.657-XX); Vinicius Bogea Camara (XXX.286.537-XX)

WEDER DE OLIVEIRA

não há.

Procurador Júlio Marcelo de Oliveira.

PRESTAÇÃO DE CONTAS (PC)

Secretaria de Controle Externo da Administração Indireta no Rio de Janeiro (SecexEstataisRJ).